【裁判字號】    95,交抗,231
【裁判日期】    950331
【裁判案由】    違反道路交通管理處罰條例
【裁判全文】
臺灣高等法院交通事件裁定             95年度交抗字第231號
抗  告  人
即受處分人  備忘錄廣告實業有限公司
代  表  人  甲○○
上列抗告人因違反道路交通管理處罰條例案件，不服臺灣板橋地
方法院95年交聲字第73號中華民國95年1月27日裁定，提起抗告
，本院裁定如下：
    主  文
原裁定撤銷，發回臺灣板橋地方法院。
    理  由
一、受處分人抗告意旨略謂：伊前雖尚有4筆罰鍰未繳，但係因
    未收到罰單所致，嗣已於94年7月12日向相關單位申請補寄
    ，然其中2筆罰單，相關單位卻遲至94年11月8日始回覆，是
    伊之所以遲誤驗車，實係因相關單位之疏失所致，不可歸責
    於伊等云。
二、原裁定略以：本件抗告人即受處分人備忘錄廣告實業有限公
    司所有車牌號碼K4-5530號自用一般小客貨車，本應於94年7
    月22日參加定期檢驗，然迄至95年1月10日仍未依規定檢驗
    等情，業據交通部公路總局臺北區監理所查明在案，復為異
    議人所是認，足堪認定。並以受處分人依法既有繳清其所有
    違反道路交通管理處罰條例尚未結案罰鍰之義務，則受處分
    人為在期限內辦理驗車，理應儘速繳納罰款，受處分人關於
    未接獲繳款通知致遲誤定檢之辯解不足採，因認原處分機關
    依道路交通管理處罰條例第17條規定，裁處新台幣900元之
    罰鍰，並註銷牌照，核無違誤，並駁回受處分人異議，固非
    無見。
三、經查：
  (一)按汽車不依限期參加定期檢驗或臨時檢驗者，處汽車所有人
    新台幣900元以上1800元以下罰鍰；逾期1個月以上者並吊扣
    其牌照，並檢驗合格後發還，逾期6個月以上者，註銷其牌
    照，道路交通管理處罰條例第17條固定有明文。
  (二)惟觀諸抗告人於本院所提出車牌號碼K4-5530號自用小客貨
    車之行車執照影本，其指定檢驗日期欄記載「94.09.22」、
    檢驗合格日期欄載有「950119」等情，核與卷附交通部公路
    總局臺北區○○○○○道路交通管理事件不服裁決聲明異議
    案件移送書之意見欄所載「該車應於94年07月22日參加定期
    檢驗」字樣，已有不符，其實情如何，有釐清之必要！再者
    ，原處分機關係於95年1月19日依上述規定裁處受處分人罰
    鍰新台幣900元，並註銷牌照，惟受處分人如未依規定於94
    年7月22日參加定期檢驗已逾6個月，其6個月之期限屆至日
    ，應係95年1月21日，然而原處分機關竟於6個月期限屆至前
    之95年1月19日逕行註銷牌照，其處分是否無誤，均有再為
    詳查之餘地。抗告人抗告意旨雖未指摘及此，惟原裁定既有
    上開可議之處，自應將原裁定撤銷發回，由原法院另為適法
    妥當之處理，以昭慎重。
四、據上論結，應依道路交通案件處理辦法第26條，刑事訴訟法
    第413條前段，裁定如主文。
中    華    民    國    95    年    3    月    31    日
                  刑事第二庭審判長法  官  蔡國在
                                  法  官  王詠寰
                                  法  官  江振義
以上正本證明與原本無異。
不得再抗告。
                                  書記官  劉文美
中    華    民    國    95    年    3    月    31    日


司法院資訊處製作；財團法人民間司法改革基金會備份。
